臺灣高等法院高雄分院刑事裁定　　　　　 96年度抗字第210號
抗　告　人
即　被　告　乙○○
　　　　　　　　　　（現於臺灣屏東看守所羈押中）
　　　　　　丙○○
　　　　　　　　　　（現於臺灣屏東看守所羈押中）
　　　　　　甲○○
　　　　　　　　　　（現於臺灣屏東看守所羈押中）
上列抗告人因殺人未遂等案件，不服臺灣屏東地方法院中華民國
96年6 月29日所為羈押裁定（96年度聲羈字第226 號），提起抗
告，本院裁定如下：
    主  文
抗告駁回。
    理  由
一、原裁定依檢察官之聲請，以抗告人即被告乙○○、丙○○、
    甲○○與尚未到案李慶隆共同基於殺人之犯意聯絡，於96年
    2 月23日凌晨，在屏東縣里港鄉朝厝村，攜帶手槍2 把，由
    乙○○持其中1 把朝陳致安腹部射擊，甲○○持另一把猛敲
    陳致安頭部，並朝陳致安腿部射擊，造成陳致安腹部多處器
    官破裂，送醫治療數月始挽回性命，均犯罪嫌疑重大，所犯
    最輕本刑為五年以上有期徒刑，共犯李慶隆未到庭有勾串共
    犯，並均有逃亡事實，因依刑事訴訟法第101 條第1 項第1
    、2 、3 款規定，裁定予以羈押禁見。
二、抗告人3 人之抗告意旨均以：原審僅依證人之證詞，認定被
    告即抗告人等犯罪嫌疑重大，惟該等證詞均尚未經法院依法
    調查，不足以證明抗告人等有本件檢察官所指犯行，再者，
    抗告人等於案發後均未離開住處，原審認定被告等人有事實
    足認有逃亡之虞亦無根據，原審法院依檢察官之聲請，裁定
    准予羈押抗告人等，顯有未當，爰聲請撤銷原裁定云云。
三、經查，抗告人等涉犯本件持槍殺人未遂等案件，業經被害人
    陳致安、秘密證人Ａ2 、Ａ3 、Ａ4 於警詢中指證在卷（見
    警卷第4-8 頁，37-53 頁），且陳致安受有腹部槍傷，併迴
    腸破裂、膀胱破裂、內出血、腹膜炎，休克，右膝槍傷等情
    ，並有財團法人屏東基督教醫院診斷證明書1 份在卷可按（
    警卷第9 頁），而抗告人3 人於原審羈押訊問時亦均供承在
    上揭時地與陳致安發生口角衝突（見原審卷第11-13 頁），
    原審據以認定抗告人等與李慶隆共犯本件持槍殺人未遂犯行
    ，嫌疑重大，並非無據。又抗告人乙○○於原審羈押訊問時
    ，坦承案發後未住在家中（見原審卷第12頁），抗告人丙○
    ○則供稱：案發隔日即離開住處（見原審卷第13頁），且抗
    告人3 人前經警方持拘票至彼等住所地拘提未獲，而於96年
    6 月28日、29日始先後經警於高雄市○○區○○路929 號拘
    提到案，此均有拘票及拘提報告可按，抗告人3 人均有逃亡
    之事實無訛。此外共犯嫌疑人李慶隆經警拘提未獲亦有拘票
    及拘提報告存卷可參（見警卷第18、19頁），則抗告人等有
    勾串共犯之虞亦屬有據。原審因而依刑事訴訟法第101 條第
    1 項第1 、2 、3 款裁定羈押抗告人等，並禁止接見通信，
    核無不合，抗告意旨指摘各情均無理由，應予駁回。
四、據上論結，應依刑事訴訟法第412條，裁定如主文。
中　　華　　民　　國　　96　　年　　7 　　月　　20　　日
                  刑事第八庭    審判長法  官   李炫德
                                      法  官   陳志銘
                                      法  官   蔡國卿
以上正本證明與原本無異。
不得再抗告。
中　　華　　民　　國　　96　　年　　7 　　月　　20　　日
                                      書記官   楊茱宜
